# 新收入准则下代理费的核算

提问人：小夕仔 时间：2020-06-22 11:22:00
陈版主您好，想请教您新收入准则下代理费的核算问题
公司从事大型设备的销售安装业务，存在代理商销售模式，参考代理商在销售活动中的参与度、工作量、销售费用以及对销售活动
的实际推动效果，按照最终客户的回款进度向代理商支付代理费，签订的销售代理协议约定代理商义务主要为：
协助品牌推广、市场调研、咨询服务、公关服务，协助合同签订过程中的协调等工作，催收货款、维护客户关系、安装现场协调沟通等工作、
在原收入准则之下，在收到代理费发票时计入销售费用，项目验收时，预估未结算的代理费计入销售费用在新收入准则下，认为这部分代理费实质上是销售佣金，属于合同取得成本，在发生时归集至合同取得成本，设备验收合格确认收入时，一并结转计入销售费用。
请教陈版主，在新旧收入准则下，对这部分代理费的账务处理是否在正确，谢谢。

回答人：chenyiwei
你的理解有一定合理性，关键在新准则下要注意以下几点：
1 、该项佣金必须是增量成本，即假设不取得合同就不会发生的支出；
2 、确保该项佣金可以收回，即合同毛利大于该项佣金支出；
3 、确保摊销年限（即从应付佣金确认到收入确认完毕）时间超过一年。
另外，由于合同约定代理商在合同签订后仍有部分义务要履行（如协助收款），故还应考虑是否递延部分佣金到后续服务提供时（如果金额较小或者无法合理确定应递延的金额，也可以不考虑。）